臺北高等行政法院裁定
　　　　　　　　　　　　　　　　　　 92年度訴字第05632號
原　　　告　甲○○
　　　　　　丑○○
　　　　　　乙○○
　　　　　　丙○○
　　　　　　丁○○
　　　　　　戊○○
　　　　　　己○○
　　　　　　庚○○
　　　　　　辛○○
　　　　　　壬○○
　　　　　　癸○○
　　　　　　子○○
共　　　同
訴訟代理人　陳昌羲律師
被　　　告　臺北市政府
代　表　人　寅○○市長）住同.
訴訟代理人　卯○○律師
複　代理人　吳世宗律師
訴訟代理人　辰○○律師
上列當事人間因平均地權條例事件，原告不服內政部中華民國92
年12月16日台內訴字第0920008134號（案號：0000000000）訴願
決定，提起行政訴訟，本院裁定如下：
    主  文
原告之訴駁回。
訴訟費用由原告連帶負擔。
    理  由
一、按「公法上之爭議，除法律別有規定外，得依本法提起行政
    訴訟。」行政訴訟法第2條定有明文。人民對於中央或地方
    機關之違法行政處分，致損害其權利或利益者，固得依法提
    起行政爭訟，惟人民與國家間非屬法律或法律授權範圍內為
    公權力行使之事件而發生爭訟，係屬私權關係之爭執，即非
    行政法院所應審理。原告如對之提起行政爭訟，應認有訴訟
    事件不屬行政法院之權限情事，依行政訴訟法第107條第1項
    第1款裁定駁回之。
二、原告起訴意旨略以：坐落臺北市○○區○○段1小段114號（
    原地號臺北市士林區三角埔三角埔小段608號）及臺北市○
    ○區○○段3小段609號（原地號為臺北市士林區三角埔三角
    埔小段608之2號）（下稱系爭土地）原係臺北縣政府公有土
    地，於民國（下同）34年間由臺北縣政府連同其他30筆耕地
    出租予三角埔協同組合，供原種米栽種之用。賴蕃薯、賴榮
    月為該組合成員，自34年起即承租使用上開耕地，按期繳納
    租金。賴蕃薯、賴榮月死亡，其遺留承租耕地由其2人之子
    即伊等人共同耕作，迄至80年間，因被告將系爭土地劃為體
    育場用地，進行天母運動場之徵收補償，伊等依法申請被告
    補償地價，竟遭被告以90年6月28日府教八字第900716670 0
    號函，以無租約存在為由拒絕補償，提起訴願，亦遭決定駁
    回，爰依平均地權條例第11條第3項規定，求為判決：「1.
    內政部92年12月16日台內訴字第0920008134號（案號：0000
    000000）訴願決定及被告90年6月28日府教八字第900716670
    0號函均撤銷。2.應命被告作成給付原告新臺幣二億三千七
    百六十萬元及自81年9月18日起至清償日止，按年息百分之5
    計算之利息之行政處分」云云。
三、原告既主張其為系爭土地承租人，依平均地權條例第11條第
    3項規定，請求給付地價補償費，則為私法關係。況原告以
    其為系爭土地承租人，向臺灣臺北地方法院民事庭，依平均
    地權條例第11條第3項規定就系爭土地之地價補償費提起民
    事訴訟，業經最高法院94年7月22日94年度台上字第1346號
    民事判決認該事件係屬普通法院權限確定，目前發回臺灣臺
    北地方法院繫屬中，有上開判決附卷可稽。本件並非行政訴
    訟之範圍，原告誤向無審判權之本院起訴，為不合法，本院
    自應依行政訴訟法第107條第1項第1款之規定，裁定駁回。
四、依行政訴訟法第107條第1項第1款、第104條、民事訴訟法第
    95條、第85條第2項，裁定如主文。
中　　華　　民　　國　　94　　年　  11　　月　　8　　 日
                        第三庭審判長法  官  王立杰
                                    法  官  黃本仁
                                    法  官  胡方新
上為正本係照原本作成。
如不服本裁定，應於送達後10日內向本院提出抗告狀（須按他造
人數附繕本）。
中　　華　　民　　國　　94　　年　  11　　月　　8　　 日
            　　　　　　    　　　　書記官  陳幸潔
